【裁判字號】    95,易,1228
【裁判日期】    951222
【裁判案由】    竊盜
【裁判全文】
臺灣彰化地方法院刑事判決              95年度易字第1228號
公  訴  人  臺灣彰化地方法院檢察署檢察官
被      告  甲○○
                    （另案於臺灣彰化監獄彰化分監執行中）
上列被告因竊盜案件，經檢察官提起公訴（95年度偵字第8952號
），被告於本院準備程序中就被訴事實為有罪之陳述，經本院合
議庭裁定由受命法官獨任依簡式審判程序審理，判決如下：
    主    文
甲○○攜帶兇器竊盜，累犯，處有期徒刑壹年。
扣案之水管鉗壹支沒收。
    犯罪事實及理由
一、犯罪事實
    甲○○前有6 次竊盜前科，再因竊盜案件，經臺灣雲林地方
    法院以91年度港簡字第217 號判決判處有期徒刑6 月確定：
    復因竊盜案件，經本院以92年度易字第377 號判決判處有期
    徒刑1 年確定：再因傷害案件，經本院以92年度易字第899
    號判決判處有期徒刑3 月確定，上開三罪嗣經合併定應執行
    刑為有期徒刑1 年7 月確定，入監服刑後，甫於民國94年1
    月8 日縮短刑期執行完畢；又因竊盜案件，於95年6 月30日
    經本院以95年度易字第605 號判決判處有期徒刑9 月，上訴
    後，經臺灣高等法院臺中分院於95年9 月28日以95年度上易
    字第1114號判決判處有期徒刑7 月確定。詎仍不知悔改，復
    於前案上訴期間內之95年9 月25日上午9 時20分許，攜帶其
    所有，客觀上足對人之生命、身體、安全構成威脅，具有危
    險性可供兇器使用之水管鉗1 支，至乙○○位於彰化縣福興
    鄉○○街24號之住宅，未經同意即打開未上鎖之大門進入該
    住宅內（侵入住宅部分未據告訴）之房間，再以上開水管鉗
    撬開房間內衣櫃之抽屜（毀損部分未經告訴），竊取乙○○
    所有之金飾盒1 個（包括外包裝之布製紅袋1 個）得手（起
    訴書誤載內有金戒指1 枚）。嗣隨即為乙○○當場發現，報
    警處理，並大喊捉賊，甲○○聞言雖即逃逸，惟仍在住宅外
    不遠處遭乙○○追上而逮捕，此時警方獲報後亦到達現場，
    當場扣得甲○○所有，供其本案竊盜犯罪所用之水管鉗1 支
    ，及竊盜所得之金飾盒子1 個（包括外包裝之布製紅袋1 個
    ，業經乙○○領回）。
二、被告甲○○於準備程序中，先就前揭犯罪事實為有罪之陳述
    ，且所犯係死刑、無期徒刑、最輕本刑為3 年以上有期徒刑
    以外之罪，經本院合議庭依刑事訴訟法第273 條之1 第1 項
    之規定，裁定由法官一人獨任進行簡式審判程序，合先敘明
    。
三、本案之證據；
  (一)犯案現場及查獲照片5張。
  (二)證人即被害人乙○○於警詢及本院審理時之證述。
  (三)贓物認領保管單1紙。
  (四)犯罪現場圖1紙。
  (五)扣案之水管鉗1支。
  (六)被告於警、偵訊及本院準備程序、審理時之自白。
四、至公訴人起訴書雖記載被告同時竊得金戒指1 枚，惟此為被
    告所否認，辯稱：伊還沒打開金飾盒子就被被害人抓到，伊
    隨即將金飾盒子交給被害人，被害人打開盒子時，裡面本來
    就沒有金戒指等語。查：被告係於犯罪現場為被害人發覺並
    追捕，並隨即在住宅外遭逮捕，當時警方亦已到場，被告交
    出金飾盒子時，金飾盒子是否還裝在袋子內，及是否沒有打
    開，其不記得了，但警員當場打開時就沒有金戒指了，且當
    時警員有搜索被告身體，也沒有發現金戒指等情，業具證人
    即被害人乙○○於本院審理時證述明確（參本院審判筆錄第
    4-6 頁），是就上開金飾盒子內裝有金戒指1 枚乙節，除被
    害人之陳述外，既無其他證據可資證明，亦無證據證明被告
    確曾於竊得金飾盒子後，打開金飾盒子取出其中之金戒指之
    行為，則被告是否竊得金戒指1 枚，即有可疑，而應為有利
    被告之認定（即被告未竊得該金戒指1 枚），附此敘明。
五、論罪科刑：
  (一)按刑法第321 條第1 項第3 款之攜帶兇器竊盜罪，係以行為
    人攜帶兇器竊盜為其加重條件，此所謂兇器，其種類並無限
    制，凡客觀上足對人之生命、身體、安全構成威脅，具有危
    險性之兇器均屬之，且祇須行竊時攜帶此種具有危險性之兇
    器為已足，並不以攜帶之初有行兇之意圖為必要（最高法院
    79年度台上字第5253號判例要旨可供參照）。是核被告所為
    ，係犯刑法第321 條第1 項第3 款之攜帶兇器竊盜罪。
  (二)又破壞衣櫃抽屜之鎖，尚非破壞安全設備（參司法院（70）
    廳刑一字第12 05 號及（72）廳刑一字第163 號），故被告
    之行為不成立破壞安全設備竊盜罪，併此敘明。
  (三)查被告曾因竊盜案件，經臺灣雲林地方法院以91年度港簡字
    第217 號判決判處有期徒刑6 月確定：復因竊盜案件，經本
    院以92年度易字第377 號判決判處有期徒刑1 年確定：再因
    傷害案件，經本院以92年度易字第899 號判決判處有期徒刑
    3 月確定，上開三罪嗣經合併定應執行刑為有期徒刑1 年7
    月確定，入監服刑後，已於94年1 月8 日縮短刑期執行完畢
    ，有臺灣高等法院被告前案紀錄表1 份附卷可憑，其受此有
    期徒刑執行完畢後，5 年以內故意再犯有期徒刑以上之罪，
    為累犯，應依法加重其刑。
  (四)爰審酌被告前有9 次竊盜前科及傷害、毒品等前科，素行不
    良，有上揭前案紀錄表可參，且最近一次竊盜案件，甫於95
    年6 月30日經本院判處有期徒刑9 月，竟於上訴後，臺灣高
    等法院臺中分院判決前三日，再犯本案竊盜犯行，被告顯然
    欠缺法治觀念，輕忽法律規範，實有施以長時間監禁以矯正
    之必要，惟念及本次竊盜財物價值非鉅，並經被害人領回，
    及犯罪後於偵、審時均自白犯罪之態度等一切情狀，量處如
    主文所示之刑。
  (五)扣案之水管鉗1 支，係被告所有，供其本案竊盜犯罪所用之
    物，業據被告供明在卷，爰依刑法第38條第1 項第2 款諭知
    沒收。
六、應依刑事訴訟法第273 條之1 第1 項、第299 條第1 項前段
    、第310 條之2 、第454 條第1 項，刑法第321 條第1 項第
    3 款、第47條第1 項、第38條第1項第2款，判決如主文。
七、如不服本判決，應於判決送達後10日內，向本院提出上訴狀
    （須附繕本）。
本案經檢察官高如應到庭執行職務。
中    華    民    國    95    年    12    月    22    日
                  刑事第一庭    法  官  吳永梁
以上正本證明與原本無異。
如不服本判決，應於判決送達後10日內，向本院提出上訴狀（須
附繕本）。
告訴人或被害人對於判決如有不服具備理由請求檢察官上訴者，
其上訴期間之計算係以檢察官收受判決正本之日期為準。
中    華    民    國    95    年    12    月    22    日
                                書記官  陳美敏
附錄論罪科刑法條全文：
中華民國刑法第321條
犯竊盜罪而有左列情形之一者，處6 月以上、5 年以下有期徒刑
：
一  於夜間侵入住宅或有人居住之建築物、船艦或隱匿其內而犯
    之者。
二  毀越門扇、牆垣或其他安全設備而犯之者。
三  攜帶兇器而犯之者。
四  結夥三人以上而犯之者。
五  乘火災、水災或其他災害之際而犯之者。
六  在車站或埠頭而犯之者。
前項之未遂犯罰之。


司法院資訊處製作；財團法人民間司法改革基金會備份。
